【裁判字號】    97,交易,553
【裁判日期】    971029
【裁判案由】    過失傷害
【裁判全文】
臺灣板橋地方法院刑事判決             97年度交易字第553號
公  訴  人  臺灣板橋地方法院檢察署檢察官
被      告  甲○○
上列被告因過失傷害案件，經檢察官提起公訴（97年度偵字第13
462 號），本院判決如下：
    主  文
甲○○因過失傷害人致重傷，處有期徒刑伍月，如易科罰金，以
新臺幣壹仟元折算壹日。
    事  實
一、甲○○於民國97年2 月18日凌晨5 時40分許，駕駛車牌號碼
    HU-9390 號自用小客車，沿臺北縣板橋市○○路○ 段內側車
    道往臺北市方向行駛，行經文化路2 段與民治街口前，本應
    注意車前狀況，並隨時採取必要之安全措施，當時雖下雨，
    惟夜間有照明、路面無缺陷及障礙物、視距良好，並無不能
    注意之情事，竟疏未注意車前狀況，其所駕駛之車輛右前角
    因此撞擊同向右前方由乙○○所騎乘之車牌號碼RFH-162 號
    輕型機車，致乙○○人車倒地，受有左脛骨及腓骨開放性骨
    折、顱內出血、右肺出血及陰囊出血等傷害，旋送至醫院急
    救時以手術截除其左腿；甲○○於車禍發生後即主動報警並
    通知救護車將乙○○送醫治療，甲○○留在現場等候前來處
    理之警員，並於犯罪未經發覺之前即向前來處理之警員自首
    上情，並接受裁判。
二、案經乙○○訴請臺北縣政府警察局海山分局移送臺灣板橋地
    方法院檢察署檢察官偵查起訴。
    理  由
一、證據能力部分：
  (一)、按被告以外之人於審判外之言詞或書面陳述，除法律有規
      定者外，不得作為證據，刑事訴訟法第159 條第1 項定有
      明文，此乃傳聞證據之法則。次按傳聞法則之重要理論依
      據，在於傳聞證據未經當事人之反對詰問予以核實，乃予
      排斥，惟若當事人已放棄對原供述人之反對詰問權，於法
      院審判時表明同意該等傳聞證據可作為證據，基於證據資
      料愈豐富，愈有助於真實發現之理念，並貫徹刑事訴訟法
      修法加重當事人進行主義之精神，確認當事人對於證據能
      力有處分權之制度，傳聞證據經當事人同意作為證據，法
      院認為適當者，亦得為證據。另當事人於調查證據時，對
      於傳聞證據表示「沒有意見」、「對於證據調查無意見」
      ，而未於言詞辯論終結前聲明異議，應視為已有將該等傳
      聞證據採為證據之同意，此刑事訴訟法第159 條之5 規定
      甚明。
  (二)、查被告於本院準備程序及審理時已表明對於下列被告以外
      之人於審判外之言詞或書面陳述之證據能力均無意見，迄
      言詞辯論終結前均未聲明異議，依刑事訴訟法第159 條之
      5 第2 項規定，視為被告於審判程序已同意作為證據，本
      院審酌該言詞陳述或書面陳述均非違法取得，亦無證明力
      明顯過低之情形，均得採為證據。
二、實體部分：
  (一)、上揭車禍之事實，業據被告甲○○於警詢、偵查及本院審
      理時坦承不諱，核與告訴人乙○○於警詢時指訴之情節相
      符，並有臺北縣政府警察局海山分局交通分隊A2類道路交
      通事故調查報告表、道路交通事故調查報告表(一)、(二)各1
      份、肇事現場及車輛照片17張附卷可稽（見偵卷第17至20
      、23至31頁）。按汽車行駛時，駕駛人應注意車前狀況，
      並隨時採取必要之安全措施，道路交通安全規則第94條第
      3 項定有明文。被告駕車本應注意遵守上開規定，依卷附
      道路交通事故調查報告表(一)之記載，當時雖下雨，惟夜間
      有照明、路面無缺陷及障礙物、視距良好，並無不能注意
      之情事，被告竟疏未注意車前狀況，其車輛右前角因此撞
      擊同向右前方由乙○○所騎乘之機車，被告之駕車行為顯
      有過失；本件車禍經臺灣省臺北縣區車輛行車事故鑑定委
      員會及臺灣省車輛行車事故覆議鑑定委員會鑑定結果，均
      認為被告駕駛自用小客車，未注意車前狀況，擦撞右前方
      乙○○所騎乘之機車，為肇事因素，乙○○駕駛輕型機車
      則無肇事因素，有臺灣省臺北縣區車輛行車事故鑑定委員
      會97年5 月7 日北縣鑑字第970357號鑑定意見書及臺灣省
      車輛行車事故覆議鑑定委員會97年7 月1 日覆議字第0976
      202449號函各1 份在卷可參（見偵卷第47、48、69頁）。
      又被害人乙○○因遭被告駕車撞擊後，受有左脛骨及腓骨
      開放性骨折、顱內出血、右肺出血及陰囊出血等傷害，旋
      送至長庚紀念醫院林口分院急診，同日進行膝蓋下左腿截
      肢手術，繼於同年月21日進行膝蓋上左腿截肢手術，此有
      該醫院97年3 月4 日出具之診斷證明書1 紙（見偵卷第16
      頁）及乙○○左腿截肢後之照片2 張（附於本院審卷證件
      存置袋內）在卷可憑，是被害人乙○○所受上開傷勢與被
      告之駕車過失行為間，具有相當因果關係。綜上所述，本
      案事證明確，被告之犯行洵堪認定。
  (二)、按毀敗或嚴重減損一肢以上之機能者，構成重傷，刑法第
      10條第4 項第4 款定有明文；本件被害人乙○○所受上開
      傷勢，致其左腿經手術截除，依上開規定，已構成重傷。
      核被告因駕車過失撞傷乙○○，致乙○○受重傷之行為，
      係犯刑法第284 條第1 項後段之因過失傷害人致重傷罪。
      被告肇事後，主動報警並通知救護車將乙○○送醫治療，
      被告留在現場等候前來處理之警員，並於犯罪未經發覺之
      前即向前來處理之警員自首上情，並接受裁判，有臺北縣
      政府警察局海山分局道路交通事故肇事人自首情形記錄表
      1 紙在卷可考（見偵卷第21頁），被告符合自首之要件，
      爰依刑法第62條前段規定減輕其刑。爰審酌被告無犯罪紀
      錄（見卷附臺灣高等法院被告前案紀錄表）、素行良好，
      其駕車過失之程度、乙○○所受之傷勢，暨被告犯後坦承
      犯行，惟尚未與被害人達成民事和解並賠償損害等一切情
      狀，量處如主文所示之刑，並諭知如易科罰金之折算標準
      。
據上論斷，應依刑事訴訟法第299 條第1 項前段，刑法第284 條
第1 項後段、第41條第1 項前段、第62條前段，刑法施行法第1
條之1第1項、第2項前段，判決如主文。
本案經檢察官張慶林到庭執行職務。
中    華    民    國    97    年    10    月    29    日
                    交通法庭    法  官  樊季康
以上正本證明與原本無異
如不服本判決應於送達後10日內向本院提出上訴狀
                                書記官  陳秀慧
中    華    民    國    97    年    11    月    3     日
附錄本案論罪科刑法條全文：
刑法第284 條
因過失傷害人者，處六月以下有期徒刑、拘役或五百元以下罰金
。致重傷者，處一年以下有期徒刑、拘役或五百元下罰金。
從事業務之人，因業務上之過失傷害人者，處一年以下有期徒刑
、拘役或一千元以下罰金。致重傷者，處三年以下有期徒刑、拘
役或二千元以下罰金。


司法院資訊處製作；財團法人民間司法改革基金會備份。
